ACORDAO-COMPLETO-2348727

ACÓRDÃO DE RELAÇÃO

ACÓRDÃO DE RELAÇÃO 2381/2019 ATA 7/2019 - PRIMEIRA CÂMARA

Acórdão 2381/2019-TCU-Primeira Câmara
Os Ministros do Tribunal de Contas da União ACORDAM, por unanimidade, com fundamento no art. 71, inciso III, da Constituição Federal/1988, c/c os arts. 1º, inciso V, e 39, inciso II, da Lei 8.443/1992, arts. 1º, inciso VIII, 17, inciso III, 143, inciso II, 259, inciso II, e 260, § 5º, do Regimento Interno do TCU, em considerar prejudicado, por perda do objeto, o exame de mérito dos atos de concessão de pensão civil constantes dos autos, de acordo com os pareceres emitidos no presente processo.
1. Processo TC-Processo 004.117/2019-0 (PENSÃO CIVIL) 
	1.1. Interessados: Daize Lucide Ferreira de Vasconcelos (XXX.791.557-XX) ; Douglas Emerick de Amorim (XXX.525.957-XX) ; Edinar Gonçalves Varela Santiago (XXX.221.428-XX) ; Emma Theofila Amaral Lopes (XXX.020.408-XX) ; Emília Alvina de Castro (XXX.198.934-XX) ; Iorides Domingues de Oliveira (XXX.159.078-XX) ; Lúcia Simões Affonso (XXX.655.968-XX) ; Maria Aurora de Souza e Silva (XXX.138.507-XX) ; Maria José Cordeiro Neves (XXX.406.334-XX) ; Maria Luiza de de Moura (XXX.709.504-XX) ; Maria da Conceição Argolo de Souza Baptista (XXX.604.687-XX) ; Maria da Glória Azevedo da Silva (XXX.487.307-XX) ; Maria do Rosário Melo Rodrigues (XXX.624.462-XX) ; Maria do Ó de Castro (XXX.143.394-XX) ; Nair Gomes Girão (XXX.445.908-XX) ; Neide Ferreira Mousinho (XXX.014.717-XX) ; Tania Maria Azevedo da Silva (XXX.353.037-XX) ; Virginia Mendes da Silva (XXX.022.411-XX) ; Walfrida Weigert Ennes (XXX.089.999-XX) ; Ângela Maria Melo Rodrigues (XXX.934.062-XX) .
	1.2. Órgão: Diretoria de Administração do Pessoal.
	1.3. Relator: Ministro Vital do Rêgo.
	1.4. Representante do Ministério Público: Procurador Marinus Eduardo De Vries Marsico.
	1.5. Unidade Técnica: Secretaria de Fiscalização de Pessoal (Sefip) .
	1.6. Representação legal: não há.
	1.7. Determinações/Recomendações/Orientações: não há.

Primeira Câmara

Diretoria de Administração do Pessoal.

Daize Lucide Ferreira de Vasconcelos (XXX.791.557-XX); Douglas Emerick de Amorim (XXX.525.957-XX); Edinar Gonçalves Varela Santiago (XXX.221.428-XX); Emma Theofila Amaral Lopes (XXX.020.408-XX); Emília Alvina de Castro (XXX.198.934-XX); Iorides Domingues de Oliveira (XXX.159.078-XX); Lúcia Simões Affonso (XXX.655.968-XX); Maria Aurora de Souza e Silva (XXX.138.507-XX); Maria José Cordeiro Neves (XXX.406.334-XX); Maria Luiza de de Moura (XXX.709.504-XX); Maria da Conceição Argolo de Souza Baptista (XXX.604.687-XX); Maria da Glória Azevedo da Silva (XXX.487.307-XX); Maria do Rosário Melo Rodrigues (XXX.624.462-XX); Maria do Ó de Castro (XXX.143.394-XX); Nair Gomes Girão (XXX.445.908-XX); Neide Ferreira Mousinho (XXX.014.717-XX); Tania Maria Azevedo da Silva (XXX.353.037-XX); Virginia Mendes da Silva (XXX.022.411-XX); Walfrida Weigert Ennes (XXX.089.999-XX); Ângela Maria Melo Rodrigues (XXX.934.062-XX).

VITAL DO RÊGO

não há.

PENSÃO CIVIL (PCIV)

Secretaria de Fiscalização de Pessoal (Sefip).